臺灣高等法院臺中分院刑事判決　　　100年度交上易字第449號
上　訴　人　臺灣臺中地方法院檢察署檢察官
上　訴　人
即　被　告　許賜來
上列上訴人等因被告業務過失傷害案件，不服臺灣臺中地方法院
一○○年度交易字第五六號，中華民國一○○年一月三十一日第
一審判決（起訴案號：臺灣臺中地方法院檢察署九十九年度偵字
第二七三二九號，原判決誤植為一八四八四號），提起上訴，本
院判決如下：
    主  文
上訴駁回。
許賜來緩刑貳年。
    事實及理由
一、本案經本院審理結果，認第一審判決認事用法及量刑均無不
    當，應予維持，並引用第一審判決書記載之事實、證據及理
    由（如附件）。
二、上訴人即被告許賜來（以下簡稱為被告）在本院審理時亦坦
    承確有原判決所認定之業務過失傷害犯行。本案原審判決審
    酌被告之品行、其對本案車禍發生之過失情節、所致告訴人
    吳玉芳身體受傷情形，及被告之智識程度、生活狀況、經濟
    狀況，以及被告在原審法院審理期間已經坦承犯行，但因就
    賠償之金額與告訴人吳玉芳之認知有所差距，致雙方尚未能
    達成和解等一切犯罪情狀，量處被告有期徒刑三月，並諭知
    易科罰金之折算標準，亦無量刑過重或過輕之不當。被告上
    訴意旨指摘原審判決量刑過重，檢察官上訴意旨以被告未能
    與告訴人吳玉芳達成和解及告訴人吳玉芳車禍受傷需要休養
    一年等情詞，上訴指摘原審判決量刑過輕，以上之上訴均無
    理由，均應駁回。
三、又本案被告之上訴雖無理由，但被告在本院審理期間，已與
    告訴人吳玉芳成立調解，同意賠償告訴人吳玉芳新台幣（下
    同）三十二萬五千元（不包含強制汽車責任保險理賠金），
    並分期於民國一○○年四月十四日給付五萬元，另於一○○
    年五月四日以前再給付二十七萬五千元，此情有告訴人吳玉
    芳是認為真正之臺灣臺中地方法院一○○年度司中調字第五
    七一號調解程序筆錄影本一件在卷可稽（見本院卷宗第二八
    頁）。被告在本院審理時，陳稱其均已完全給付完畢，而告
    訴人吳玉芳亦未向本院陳報被告有遲延未為給付之情形，堪
    認被告確有真實悔意。又被告先前未曾因犯罪而受有期徒刑
    以上刑之宣告，此情有其全國前案紀錄表在卷可稽。被告因
    一時失慎，偶罹刑典，事後已坦承犯行，深具悔意，經此偵
    、審程序及刑罰之宣告後，應知警惕，信無再犯之虞，本院
    因認其所受之宣告刑以暫不執行為適當，爰併予以宣告緩刑
    二年，用啟自新。
四、據上論斷，應依刑事訴訟法第三百七十三條、第三百六十八
    條、刑法第七十四條第一項第一款，判決如主文。
本案經檢察官林惠到庭執行職務。
中    華    民    國   100    年    5     月    31    日
            刑事第三庭    審判長法  官  王  增  瑜
                                法  官  曾  佩  琦
                                法  官  廖  柏  基
上列正本證明與原本無異。
不得上訴。
                                書記官  陳  妙  瑋
中    華    民    國   100    年    5     月    31    日